臺灣基隆地方法院交通事件裁定　　　　　96年度交聲字第98號
移送機關即
原處分機關　交通部公路總局臺北區監理所基隆監理站
聲明異議人
即受處分人　甲○○
上列受處分人因違反道路交通管理處罰條例案件，對於交通部公
路總局臺北區監理所基隆監理站於中華民國 96年4月10日所為之
裁決（原處分案號：基監字第裁 42-C0000000號），聲明異議，
本院裁定如下：
    主  文
異議駁回。
    理  由
一、原處分意旨略以：異議人即受處分人（下稱異議人）甲○○
    於民國 96年1月1日12時50分許，駕駛車號T6-4475號自用小
    客車，沿臺二線往石門方向行駛，行經臺二線西勢路口設有
    燈光號誌管制之交岔路口時，未遵守該處燈光號誌管制，闖
    越紅燈，經正在值勤之臺北縣政府金山分局中角派出所警員
    簡坤勝鳴笛指示停車，並以上開汽車有違反道路交通管理處
    罰條例第 53條第1項規定之行為掣單舉發（北縣警交字第C0
    000000號），嗣異議人提出申訴，經原處分機關請原舉發單
    位即臺北縣政府警察局金山分局調查結果，仍認異議人所有
    之該部汽車有前述違規行為，原處分機關乃依道路交通管理
    處罰條例第53條第1項裁處異議人罰鍰新臺幣（下同）2千7
    百元，並依同條例第63條第1項第3 款（原處分漏列第3款）
    記違規點數3點。
二、異議意旨略以：臺二線清水路60巷路口至臺二線西勢路口為
    大C型路口，連接著2個號誌燈，距離也很近，異議人駕駛上
    開車輛行經該處，在第2 個號誌燈亮時已超過白線，員警卻
    在對向為攔停，如號誌燈有秒差怎可開罰云云。
三、按汽車駕駛人行經有燈光號誌管制之交岔路口闖紅燈者，處
    1千8百元以上5千4百元以下罰鍰，道路交通管理處罰條例第
    53條第1 項定有明文。又汽車駕駛人駕駛汽車違反道路交通
    管理處罰條例第53條規定者，除應依該條所規定之罰鍰處罰
    外，並予記違規點數3點，同條例第63條第1項第3 款亦有規
    定。
四、經查：
  (一)異議人所有上開車輛有於前揭時地闖越紅燈之違規行為，業
    據證人即掣單舉發之員警簡坤勝到庭證述：「（請就當時舉
　　發之過程詳述之）96年1月1日（舉發單日期誤載為95年）中
　　午執行巡邏勤務，在臺二線清水路段，96年度政府執行交通
    大執法，我們執行勤務時會特別注意闖紅燈的情況，就在臺
    二線與清水路60巷的路口，發現一部銀色豐田自小客車，在
    該路口已經亮黃燈時，仍無減速跡象，以致下個路口已變換
    為紅燈時繼續通過，當場將該自小客車攔停並舉發，我當時
    有用DV針對亮黃燈仍無減速停車跡象的車輛攝影，我先以目
    測該部自小客車沒有停車跡象，而且號誌已變換為紅燈，我
    就按下快門攝影」等語（見本院96年4月25日訊問筆錄第2頁
    ），按證人即員警簡坤勝掣單舉發異議人上開違反道路交通
    管理事件之違規行為，本質上為行政處分，係公務員基於職
    務上之權力，依法就特定具體事件所為具公法上效果之行政
    行為，基於公務員為公法上行為具有公信力之原則，該行政
    行為當可被推定為真正，該據以依法處分之事實認定亦為正
    確無誤，況依臺北縣政府警察局金山分局書函稱：「臺端（
    即異議人）駕駛 T6-4475號自小客車，行至違規時、地停止
    線前時，三色號誌確實已轉換為紅燈，惟仍闖越往石門方向
    行駛，經本分局執勤員警當場攔停，依道路交通管理處罰條
    例第 53條第1項規定舉發，並無不當，另本案有錄影資料在
    卷可稽，違規事實明確．．．」有上開書函附卷足憑，是員
    警已盡相當之注意與審慎態度後始為舉發，經核並無瑕疵，
    且其錯誤之可能性甚低。
  (二)經本院勘驗當日之蒐證錄影內容，共拍攝2 段，所拍攝之時
    間長度各計為：蒐證錄影第一段為21秒，蒐證錄影第二段為
    3分10秒。在蒐證錄影第一段3秒處，出現異議人所駕駛之銀
    色自小客車在號誌燈已轉為紅燈其它車輛均已停車時經過路
    口，後遭警攔停；在蒐證錄影第二段17秒、19秒、47秒、2
    分17秒、2分19秒及2分47秒等處，為異議人闖紅燈路段所設
    之2座號誌燈變換燈號時間，勘驗結果該2座號誌燈燈號變換
    同步並無秒差，是異議人所辯顯不可採。
  (三)又就本院諭請臺北縣政府警察局金山分局中角派出所提出前
    開路段號誌燈設置之相關位置照片觀之，該路段號誌燈之設
    置位置清楚，有照片4幀可資以參，而臺二線清水路60 巷口
    至臺二線西勢路口2座號誌燈間之距離為68.6 公尺，依交通
    部66年10月27日交路（66）字第10275 號函公告適用於各類
    車輛之汽車煞車距離、行車速度及道路摩擦係數對照表所載
    ，汽車行車速度於時速60公里時，依據路面情況不同，其所
    需之煞車距離最短為瀝青乾燥新築路面之16.6公尺，最遠為
    潮濕3年以上路面之23.0 公尺，今前開路段測量距離為68.6
    公尺，已足讓異議人於行車時速60公里踩煞停車之用，是異
    議人辯稱根本無法在第二個紅綠燈紅燈亮起時煞停云云，顯
    係卸責之詞，不足採信。
　(四)綜上所述，本件異議人於上開時、地，行經有燈光號誌管制
  　之交岔路口闖紅燈之違規事實應堪認定，原處分機關依道路
    交通管理處罰條例第53條第1項、第63條第1項第3 款之規定
    ，裁處異議人罰鍰2千7百元，並記違規點數3 點，於法核無
    違誤。異議人聲明異議，指摘原處分不當，為無理由，應予
    駁回。
五、據上論斷，應依道路交通案件處理辦法第19條，裁定如主文
    。
中　　華　　民　　國　　96　　年　　5 　　月　　9 　　日
                  交通法庭法    官  林淑鳳
以上正本證明與原本無異。
對於本件裁定如有不服，應於送達後5日內， 向本院提出抗告書
狀，敘述抗告之理由，抗告於臺灣高等法院。
中　　華　　民　　國　　96　　年　　5 　　月　　9 　　日
                          書 記 官  郭廷耀
附錄法條：
道路交通管理處罰條例第53條第1項
汽車駕駛人，行經有燈光號誌管制之交岔路口闖紅燈者，處新臺
幣 1 千 8百元以上 5 千 4 百元以下罰鍰。
道路交通管理處罰條例第63條第1項第3款
汽車駕駛人有下列各款所列條款之一者，除依原條款處罰鍰外，
並予記點：
三、有第 43 條、第 53 條或第 54 條情形之一者，各記違規點
數三點。
